最　高　行　政　法　院　裁　定
                                     100年度裁字第1774號
上  訴  人　王智璋
被 上訴 人　勞工保險局
代　表　人　陳益民
上列當事人間職業災害勞工保護法事件，上訴人對於中華民國10
0年4月28日臺北高等行政法院100年度訴字第91號判決，提起上
訴，本院裁定如下：
　　主  文
上訴駁回。
上訴審訴訟費用由上訴人負擔。
　　理  由
一、按對於高等行政法院判決之上訴，非以其違背法令為理由，
    不得為之，行政訴訟法第242條定有明文。依同法第243條第
    1項規定，判決不適用法規或適用不當者，為違背法令；而
    判決有同條第2項所列各款情形之一者，為當然違背法令。
    是當事人對於高等行政法院判決上訴，如依行政訴訟法第24
    3條第1項規定，以高等行政法院判決有不適用法規或適用不
    當為理由時，其上訴狀或理由書應有具體之指摘，並揭示該
    法規之條項或其內容；若係成文法以外之法則，應揭示該法
    則之旨趣，倘為司法院解釋或本院之判例，則應揭示該判解
    之字號或其內容。如以行政訴訟法第243條第2項所列各款情
    形為理由時，其上訴狀或理由書，應揭示合於該條項各款之
    事實。上訴狀或理由書如未依此項方法表明者，即難認為已
    對高等行政法院判決之違背法令有具體之指摘，其上訴自難
    認為合法。
二、本件上訴人對於臺北高等行政法院判決上訴，主張：對於「
    公差外出類型災害態樣」在勞工保險被保險人因執行職務而
    致傷病審查準則（下稱勞工職業傷病審查準則）第9條定有
    明文，並有擬制性效果，本案上訴人受雇主代理人指派代轉
    同事薪資，本質上為「公差外出」，即應適用公差外出要件
    及效果。然原判決僅引用勞工職業傷病審查準則第2、4、8
    、9條規定，未明確指摘本案究係何種類型職業災害，所適
    用之法條為何，顯有判決不適用法律或適用不當之違法。又
    上訴人替公司代轉薪資給同事，並非上訴人之義務，屬公司
    交辦事項之「公差」性質，且該路程之風險承擔不應由勞工
    承擔，勞工職業傷病審查準則第9條對此災害態樣既有明文
    ，似無以解釋方式增加法律所無之限制之法理等語。上訴人
    前揭主張雖以該判決違背法令為由，惟核其上訴理由，係就
    原審取捨證據、認定事實之職權行使，指摘其為不當，並就
    原審已論斷者，泛言其理由不備，或就法律見解之歧異主張
    續予爭執，而非具體說明其有何不適用法規或適用法規不當
    之情形，並揭示該法規之條項或其內容，及合於行政訴訟法
    第243條第2項所列各款之事實，難認對該判決之如何違背法
    令已有具體之指摘。依首開規定及說明，應認其上訴為不合
    法。
三、據上論結，本件上訴為不合法。依行政訴訟法第249條第1項
    前段、第104條、民事訴訟法第95條、第78條，裁定如主文
    。
中　　華　　民　　國　　100　 年　　7　　 月　　21　　日
                    最高行政法院第四庭
                        審判長法官　吳　明　鴻
                              法官　林　茂　權
                              法官　侯　東　昇
                              法官　黃　秋　鴻
                              法官　陳　國　成

以  上  正  本  證  明  與  原  本  無  異
中　　華　　民　　國　　100　 年　　7　　 月　　21　　日
　　　　　　　　　　　　　　　書記官　彭  秀  玲